---
title: "Regresion multiple"
output:
  pdf_document: default
  html_document: default
---

```{r setup, include=FALSE}
knitr::opts_chunk$set(echo = TRUE)
```

## REGRESION

	Las islas Galapagos constituyen un archipilago del oceano Pacifico ubicado a 972 km de la costa de Ecuador. Está conformado por trece islas grandes con una superficie mayor a 10 km^2, seis islas medianas con una superficie de 1 km a 10 km^2 y otros 215 islotes de tamaño pequeño. En la base de datos "gala" se encuentran la informacion de 30 islas e islotes de Galapagos y 7 variables en el conjunto de datos. Para el desarrollo de este punto:  
	
install.packages("faraway")  

library(faraway)  
```{r,echo=t}
library(faraway)

```
Cargar el data frame. gala
```{r,echo=T}
galapagos<- gala
head(galapagos,4)
```
###Descripción    
**Species**: a cantidad de especies de plantas encontradas en la isla  
**Endemics**: distribucion de especies que se encuentran confinados a un contorno geografico reducido, y que no se hallan de forma natural en ninguna otra region del mundo.    
**Atrea**: el área de la isla ($km^2$)   
**Elevation**: la elevacion mas alta de la isla (m)  
**Nearest**:la distancia desde la isla mas cercana (km)    
**Scruz**: la distancia desde la isla de Santa Cruz (km)  
**Adyacent**: el ?rea de la isla adyacente (km cuadrado)    
  
    
Cuál variable tiene una correlación más significativa con la variable especies?
```{r,echo=TRUE}
pairs(galapagos)
```

### Correlacion
 ¿Que tipo de pruebas debe realizar, antes de evaluar la correlación?   
 Teniendo en cuenta la correlación entre las variables especies y elevation, considera que es significativa?  
 
   
```{r,echo=T}
cor(galapagos, method = "spearman")
```
Analice,interpreta y comente la correlación entre especies  y las otras variables    

Plantee las pruebas de hipotesis y ejecutelas en R para probar la significancia de la correlación de las variables explicativas con la variable dependiente: Especies

### Modelamiento  lineal 
Teniendo en cuenta, el conjunto de variables que podemos decir de las variables explicativas, segun la prueba F
```{r,echo=TRUE}
attach(galapagos)
modelo_completo<- lm(galapagos$Species~ galapagos$Area+galapagos$Elevation+galapagos$Endemics+galapagos$Nearest+galapagos$Scruz+galapagos$Adjacent)
summary(modelo_completo)
```

 Lo anterior permite pensar en un modelo que permita expresar la variable especie en funcion de las variables explicativas por que ?  
   
Por que la única variable significativa es endemicas en el modelo completo?  

 
### Modelo1: Regresion Lineal Simple    

  
  $y_i=\beta_{0}+\beta_{1}x_{i}+e_{i}$  
```{r,echo=TRUE}
modelo1<-lm(galapagos$Species~galapagos$Elevation)
summary(modelo1)
```
## Ejercicio:    
a. Escriba el modelo  
b. Interprete la pendiente y el intercepto  
c. Es significativa la variable elevacion por que?  
d. Cuánto de la variable elevación aporta a la explicación de elevación.  
e. Realice un grafico donde se muestre el ajuste del modelo 1  

f.Verifique si los residuos del modelo 1 cumplen con las condiciones para que el modelo sea valido  

g. Verifique un segundo modelo2 utilizando las variables elevacion y área y compararlo con los modelos anteriores.  
h. Analice las condiciones del modelo multiple   

j. Corra el modelo propuesto por los autores y verifique sus resultados. Qué transformación se realizo y porque?
   
   


 
